【裁判字號】    98,抗,605
【裁判日期】    980623
【裁判案由】    聲請撤銷緩刑
【裁判全文】
臺灣高等法院臺中分院刑事裁定           98年度抗字第605號
抗  告  人
即受刑人    甲○○
上列抗告人因撤銷緩刑案件，不服臺灣臺中地方法院中華民國98
年5月4日所為裁定（98年度撤緩字第93號），提起抗告，本院裁
定如下：
    主  文
抗告駁回。
    理  由
一、抗告意旨略以：抗告人甲○○因有一子於民國88年失蹤至今
    生死未明，將近11年來因擔心、思念導致精神上病變，經精
    神科醫生診斷有憂鬱症等症狀，因上述症狀不定時發生導致
    精神恍惚及身體不適，故抗告人於逛街時發作拿取他人物品
    實屬非意圖佔為己有之行為，現經精神科醫生開立處方服用
    已有改善，且持續治療中，家人亦時時跟隨在旁，相信不再
    有犯錯機會，家中經濟狀況也很差，懇請庭上再次審理，給
    抗告人一次重新的機會等語。
二、按刑法第75條之1第1項規定，受緩刑之宣告而有下列情形之
    一，足認原宣告之緩刑難收其預期效果，而有執行刑罰之必
    要者，得撤銷其宣告：緩刑前因故意犯他罪，而在緩刑期
    內受得易科罰金之有期徒刑、拘役或罰金之宣告確定者。
    緩刑期內因故意犯他罪，而在緩刑期內受得易科罰金之有期
    徒刑、拘役或罰金之宣告確定者。緩刑期內因過失更犯罪
    ，而在緩刑期內受有期徒刑之宣告確定者。違反第74條第
    2項第1款至第8款所定負擔情節重大者。同條第2項規定：前
    條第2項之規定，於前項第1款至第3款情形亦適用之。而同
    法第75條第2項規定，前項撤銷之聲請，於判決確定後6月以
    內為之。由上述規定，可知緩刑宣告是否得撤銷，除須符合
    刑法第75條之1第1項各款之要件外，本條並採「裁量撤銷主
    義」，賦予法院撤銷與否之權限，特於第1項規定實質要件
    為「足認原宣告之緩刑難收其預期效果，而有執行刑罰之必
    要」，供作審認之標準。亦即於上揭「得」撤銷緩刑之情形
    ，法官應依職權本於合目的性之裁量，妥適審酌被告所犯前
    後數罪間，關於法益侵害之性質、再犯之原因、違反法規範
    之情節是否重大、被告主觀犯意所顯現之惡性及其反社會性
    等情，是否已使前案原為促使惡性輕微之被告或偶發犯、初
    犯改過自新而宣告之緩刑，已難收其預期之效果，而確有執
    行刑罰之必要。
三、經查，本件抗告人前因犯竊盜案件，經臺灣臺中地方法院於
    97年3月11日以97年度易字第701號判決判處應執行拘役70日
    ，如易科罰金，以新台幣1千元折算1日，緩刑2年，於97年4
    月23日確定；嗣抗告人又於上揭緩刑期內之97年11月1日，
    復犯竊盜罪，經臺灣臺中地方法院於97年11月24日以97年度
    中簡字第3709號判決判處拘役40日，如易科罰金，以新臺幣
    1千元折算1日，並於98年1月13日確定在案，此有臺灣高等
    法院被告前案紀錄表1份附卷可稽。抗告人顯然於前案竊盜
    罪緩刑期內，更犯竊盜罪，其前後所犯均為竊盜罪，且犯罪
    時間相距不遠，堪認其不知悔改，有續行犯罪之惡意，顯非
    偶蹈法網或惡性輕微之偶發犯，其法治觀念薄弱，自身反省
    能力不足。前案之緩刑宣告難收預期效果，而有執行刑罰之
    必要。抗告人所陳稱伊患有憂鬱症，並提出診斷證明書為證
    ，惟無證據可資證明其所患憂鬱症與其竊盜犯行有相當關聯
    性，是其所辯伊逛街時因憂鬱症發作而拿取他人物品，實屬
    非意圖占為己有云云，並不足採。從而，尚難以抗告人患有
    憂鬱症而認其不符刑法第75條之1第1項撤銷緩刑宣告之規定
    。原審法院審酌上情，認前案確定判決之緩刑宣告未能收預
    期效果，有執行刑罰的必要，而裁定撤銷上開緩刑宣告，核
    無不合。抗告人執上情詞，請求再予審理，並給予重新機會
    ，為無理由，應予駁回。
四、據上論結，爰依刑事訴訟法第412條，裁定如主文。
中    華    民    國    98    年    6     月    23    日
            刑事第四庭    審判長法  官  洪  耀  宗
                                法  官  劉  登  俊
                                法  官  許  文  碩
以上正本證明與原本無異。
不得再抗告
                                書記官  郭  蕙  瑜
中    華    民    國    98    年    6     月    23    日


司法院資訊處製作；財團法人民間司法改革基金會備份。
